最高法院刑事判決　　　　　　一○○年度台上字第四三七七號
上　訴　人　陳志豪
選任辯護人　陳振瑋律師
上列上訴人因妨害性自主案件，不服台灣高等法院中華民國一０
０年五月十一日第二審判決（九十九年度上訴字第四０五三號，
起訴案號：台灣板橋地方法院檢察署九十九年度偵字第八三一六
、八三一七、九八二０、一一四八三號），提起上訴，本院判決
如下：
    主  文
上訴駁回。
    理  由
按刑事訴訟法第三百七十七條規定，上訴於第三審法院，非以判
決違背法令為理由，不得為之。是提起第三審上訴，應以原判決
違背法令為理由，係屬法定要件。如果上訴理由書狀並未依據卷
內訴訟資料，具體指摘原判決不適用何種法則或如何適用不當，
或所指摘原判決違法情事，顯與法律規定得為第三審上訴理由之
違法情形，不相適合時，均應認其上訴為違背法律上之程式，予
以駁回。本件上訴人陳志豪上訴意旨略稱：(一)、原審受命法官於
準備程序中表示若和解認罪，對於量刑會較有幫助，審判長於審
判期日亦謂「判三年六個月可不可以？」上訴人因受前開不正方
式之訊問，遂為非任意性之自白，並捨棄調查證據之聲請，原審
所踐行之程序及所為判決，均有違誤。(二)、上訴人於原審聲請傳
訊告訴人Ａ女（代號00000000A 號，民國八十七年十月生，姓名
年籍詳卷）所稱之朋友，並請求將Ａ女送測謊鑑定，此與上訴人
是否知悉其當時尚未滿十四歲攸關，具有調查之必要性，原審未
予調查，亦未認為不必要以裁定駁回之，或於判決理由內加以說
明，於法有違等語。
惟查：原判決認定上訴人有原判決事實欄所記載對於未滿十四歲
之女子為性交犯行，係以上訴人於原審審理時，就其分別於九十
八年七月間某日，在新北市○○區○○○街一七四巷二十五號「
紫微宮」房間內，及於九十八年十一月間某日，在新北市○○區
○○路二００號五樓房間內，均於得Ａ女之同意下，先後二次，
與當時尚未滿十四歲之Ａ女發生性行為之事實，已坦承不諱，核
與Ａ女於偵查中及第一審審理時證述情節大致相符，復有上訴人
當時居住之紫微宮現場照片及新北市○○區○○路二００號五樓
現場照片、財團法人為恭紀念醫院九十九年二月七日出具之受理
疑似性侵害事件驗傷診斷書及性侵害案件胚胎採證監管紀錄表在
卷可憑。衡之常情，上訴人既與Ａ女於認識後交往，並進一步發
生性行為，二人關係親近，參以Ａ女證稱曾著校服與上訴人見面
，則上訴人對於Ａ女之年齡、就讀之學校及年級，自當有所了解
，況上訴人先前已有相類似之前科紀錄，對於Ａ女之年紀當比一
般人更為注意，其明知Ａ女斯時仍就讀國小，應為未滿十四歲之
女子，竟於徵得Ａ女之同意後，仍與之為性行為，已構成刑法第
二百二十七條第一項之罪，事證明確。因而維持第一審論處上訴
人對於未滿十四歲之女子為性交罪刑（二罪，均累犯）部分之判
決，駁回檢察官及上訴人在第二審之上訴，已詳敘其所憑之證據
及認定之理由。所為論斷，均有卷存資料可資覆按。按證據之取
捨及證據證明力如何，均屬事實審法院得自由裁量、判斷之職權
，倘此項裁量、判斷，並未悖乎通常一般之人日常生活經驗之定
則或論理法則，復已於判決內論敘其何以作此判斷之心證理由者
，即不能任意指摘其為違法，據為提起第三審上訴之合法理由。
上訴人於警詢、偵查中及第一審審理時，均坦承上開與Ａ女先後
為二次性行為之事實，上訴人提起第二審上訴所出具之「上訴理
由狀」，亦自陳其對於與Ａ女發生二次性行為之事實「坦承不諱
」，此部分自不生所謂於原審為非任意性自白之問題。至上訴人
於原審準備程序中，固否認其知悉Ａ女當時尚未滿十四歲，但上
訴人曾於九十六年間，因妨害性自主案件（二罪），經台灣台北
地方法院以九十七年度訴字第一八一號判決各判處有期徒刑三月
，應執行有期徒刑五月確定，有台灣高等法院被告前案紀錄表可
按。又Ａ女於第一審審理時，已明確證稱曾著校服與上訴人見面
，有審判筆錄可憑（第一審卷第七十四頁背面）。原判決綜合全
部卷證資料，本於推理之作用，判斷上訴人明知Ａ女當時仍就讀
國小，應為未滿十四歲之女子，已詳敘其所憑之證據及得心證之
理由，所為論斷，核與證據法則並無違背。上訴人徒憑己意，以
其於原審受不當訊問致為非任意性之自白，進而指摘原判決違法
，難認係合法之第三審上訴理由。又刑事訴訟法第三百七十九條
第十款所稱應調查之證據，係指與待證事實有重要關係，在客觀
上認為應行調查者而言。上訴人於原審聲請傳訊Ａ女之朋友及將
Ａ女送測謊鑑定，客觀上均非法院認定事實及適用法律基礎之證
據，原審未予調查，亦未認為不必要以裁定駁回之，或於判決理
由內加以說明，雖稍有未洽，但顯然於判決結果無影響，依刑事
訴訟法第三百八十條規定，仍不得據為合法之第三審上訴理由。
上訴意旨憑持己見，就原判決已有調查說明之事項，或就原審證
據取捨及判斷證據證明力之職權行使，泛指其違法，難認係適法
上訴第三審之理由。本件上訴為違背法律上之程式，應予駁回。
據上論結，應依刑事訴訟法第三百九十五條前段，判決如主文。
中    華    民    國  一○○  年    八    月   十一   日
                      最高法院刑事第一庭
                          審判長法官  董  明  霈  
                                法官  張  清  埤  
                                法官  張  祺  祥  
                                法官  林  勤  純  
                                法官  周  煙  平  
本件正本證明與原本無異
                                      書  記  官  
中    華    民    國  一○○  年    八    月   十五   日
                                                       s